---
title: "Título de tu presentación"
subtitle: "⚔<br/>usando xaringan"
author: "Tu nombre"
institute: "Latin R 2021"
date: "10-12 de noviembre de 2021"
output:
  xaringan::moon_reader:
    css: ["latinR.css"]
    self_contained: true
    lib_dir: libs
    nature:
      ratio: '16:9'
---

# Header 1

Agrega algo de texto aquí

## Header 2

Agrega algo de texto aquí

### Header 3

```{r}
# Agrega tu código
seq(1:5)
```
---

class: chapter-slide

# Capítulo nuevo

---

## Crea algunas gráficas

Recomendamos usar el paquete [viridis](https://cran.r-project.org/web/packages/viridis/vignettes/intro-to-viridis.html) para crear gráficas amigables con las personas con daltonismo. 

Veamos cómo lucen algunas gráficas con diversos tipos de dificultades visuales usando [colorblindr](https://github.com/clauswilke/colorblindr):

```{r, echo=FALSE, message=FALSE}
library(palmerpenguins)
library(ggplot2)
library(colorblindr)
library(viridis)
```

---
class: middle, center

```{r,echo=FALSE,warning=FALSE,message=FALSE,fig.show="hold",out.width="50%"}
fig <- ggplot(penguins, aes(body_mass_g, fill = species)) + 
  geom_density(alpha = 0.7) + 
  theme_bw(base_size = 30) + 
  theme(legend.position = c(0.8, 0.89),
        legend.margin = margin(),
        legend.title = element_blank()) 

fig
cvd_grid(ggplot(penguins, aes(body_mass_g, fill = species)) + 
           geom_density(alpha = 0.7) +  
           theme_bw(base_size = 18) +
           theme(legend.position = c(0.7, 0.85),
                 legend.margin = margin(),
                 legend.title = element_blank(),
                 legend.text = element_text(size = 12),
                 legend.key.size = unit(8,'points')) 
)

```


---

Ahora usemos colores más amigables con scale_fill_viridis()

```{r,echo=FALSE,warning=FALSE,message=FALSE,fig.show="hold",out.width="50%"}
fig2 <- ggplot(penguins, aes(body_mass_g, fill = species)) + 
  geom_density(alpha = 0.7) + 
  theme_bw(base_size = 30) + 
  theme(legend.position = c(0.8, 0.89),
        legend.margin = margin(),
        legend.title = element_blank()) +
  scale_fill_viridis(discrete = TRUE)

fig2
cvd_grid(ggplot(penguins, aes(body_mass_g, fill = species)) + 
           geom_density(alpha = 0.7) +  
           theme_bw(base_size = 18) +
           theme(legend.position = c(0.7, 0.85),
                 legend.margin = margin(),
                 legend.title = element_blank(),
                 legend.text = element_text(size = 12),
                 legend.key.size = unit(8,'points')) + 
           scale_fill_viridis(discrete = TRUE) 
)
```

